【裁判字號】    92,台上,1839
【裁判日期】    920410
【裁判案由】    違反毒品危害防制條例
【裁判全文】
最高法院刑事判決                              九十二年度台上字第一八三九號
    上訴人  甲○○
右上訴人因違反毒品危害防制條例案件，不服台灣高等法院中華民國九十二年一月二
十一日第二審判決（九十一年度上訴字第三二五二號，起訴案號：台灣桃園地方法院
檢察署九十一年度偵字第六一０號），提起上訴，本院判決如左：
    主  文
上訴駁回。
    理  由
按刑事訴訟法第三百七十七條規定，上訴於第三審法院，非以判決違背法令為理由，
不得為之。是提起第三審上訴，應以原判決違背法令為理由，係屬法定要件。如果上
訴理由狀並未依據卷內訴訟資料，具體指摘原判決不適用何種法則或如何適用不當，
或所指摘原判決違法情事，顯與法律規定得為第三審上訴理由之違法情形，不相適合
時，均應認其上訴為違背法律上之程式，予以駁回。本件原判決認定上訴人甲○○、
蔡明哲（通緝中）及二名不詳姓名之成年男子（其中一人綽號為「阿福」）基於共同
運輸管制物品第一級毒品海洛因進口之犯意聯絡，由蔡明哲與上訴人約定招待上訴人
至泰國清邁旅遊，上訴人則自泰國運輸海洛因進口台灣，事成後可得報酬新台幣十五
萬元。民國九十年十二月二十五日，蔡明哲安排上訴人搭機前往泰國清邁，迨同月二
十八日晚上，「阿福」即至上訴人下塌之飯店，帶同上訴人至其住處，由「阿福」及
另一名男子將海洛因藏置於上訴人所有之行李袋底部夾層、手提錄影機袋及其內褲內
（海洛因淨重共七三八點七一公克）。同月二十九日二十時許，上訴人自泰國清邁搭
機，以挾帶方式私運上開海洛因返台，於抵桃園中正國際機場入境時，為警當場查獲
等情。爰維持第一審論處上訴人共同運輸第一級毒品罪刑之判決，駁回其於第二審之
上訴，已綜合全部卷證資料，敘明其憑以認定之證據及理由。復以上訴人否認犯罪所
持之辯解為不足採，予以指駁綦詳。所為論敘，俱有卷存之證據資料可資覆按。從形
式上觀察，並無違背法令之情形存在。上訴意旨，對於原判決依憑證據所為之事實認
定，究竟如何違背法令，未依據卷內訴訟資料具體指摘，僅執陳詞辯解，泛稱上訴人
係在不知情之情況下，遭蔡明哲設局陷害云云，而為單純事實上之爭辯，難謂符合第
三審上訴之法定要件。再，懲治走私條例第二條第一項之私運管制物品進口罪，以私
運管制物品進入國境為既遂。上訴人自泰國清邁搭機，以挾帶方式私運海洛因，抵桃
園中正國際機場入境時，經警查獲，為原判決合法認定之事實。則其私運毒品進口之
行為，顯已既遂。原判決以上訴人所為，係犯九十一年六月二十六日修正公布前懲治
走私條例第二條第一項私運管制物品進口罪及毒品危害防制條例第四條第一項運輸第
一級毒品罪，依想像競合之例，從一重之運輸第一級毒品罪處斷，要無判決適用法則
不當之違誤。上訴意旨，以其攜帶海洛因入境時即遭查獲，尚止於未遂階段等語，不
無誤解。上訴意旨指摘之各節，均與法律規定得為第三審上訴理由之違法情形，不相
適合，其上訴違背法律上之程式，應予駁回。
據上論結，應依刑事訴訟法第三百九十五條前段，判決如主文。
中      華      民      國    九十二    年      四      月      十      日
                              最高法院刑事第四庭
                                  審判長法官  紀  俊  乾
                                        法官  黃  正  興
                                        法官  劉  介  民
                                        法官  陳  東  誥
                                        法官  魏  新  和
      右正本證明與原本無異
                                              書  記  官
中      華      民      國    九十二    年      四      月     十四     日


司法院資訊處製作；財團法人民間司法改革基金會備份。
